【裁判字號】    92,訴,1627
【裁判日期】    920926
【裁判案由】    毒品危害防制條例
【裁判全文】
臺灣高雄地方法院刑事判決                        九十二年度訴字第一六二七號
    公  訴  人  臺灣高雄地方法院檢察署檢察官
    被      告  乙○○○
右列被告因毒品危害防制條例案件，經檢察官提起公訴（九十二年度毒偵字第三一七
七號）暨移
，改以簡式審判程序審理，本院判決如左：
    主  文
乙○○○連續施用第壹級毒品，累犯，處有期徒刑壹年。扣案殘留第壹級毒品海洛因
成分之香菸壹支沒收銷燬之。
    事  實
一、乙○○○前於民國八十七年間因施用毒品案件，經本院以八十七年度毒聲字第一
    三八五號裁定送觀察勒戒，經評定有繼續施用毒品之傾向，復經本院以八十七年
    度毒聲字第一八一九號裁定強制戒治，嗣因戒治期滿，經台灣高雄地方法院檢察
    署檢察官於八十八年八月二十六日以八十八年度戒毒偵字第一二一號不起訴處分
    確定，復於八十八年又因施用毒品案件，經台灣高雄地方法院檢察署檢察官提起
    公訴，經本院判處有期徒刑三月，並於九十年十一月一日執行完畢。詎乙○○○
    明知海洛因業經公告列為毒品危害防制條例第二條第二項之第一級毒品，不得非
    法持有、施用，竟又基於施用第一級毒品之概括犯意，分別於九十二年五月十六
    日下午四時許回溯二十四小時內之某時及同八月四日下午三時五十分許回溯二十
    四小時內之某時，在高雄縣林園鄉○○村○○路一０五巷七號住處前空地等處，
    將第一級毒品海洛因粉末摻入香菸燒烤吸食之方式，施用第一級毒品海洛因各一
    次，嗣分別於九十二年五月十六日下午四時許及同年八月四日下午三時五十分許
    ，在高雄縣林園鄉○○村○○路一０五巷七號住處為警查獲，並扣得殘留第一級
    毒品海洛因成分之香菸一支。
二、案經高雄縣警察局林園分局移請臺灣高雄地方法院檢察署檢察官偵查起訴暨移送
    併辦。
    理  由
一、本件被告乙○○○所犯係死刑、無期徒刑、最輕本刑為三年以上有期徒刑以外之
    罪，其於準備程序中就被訴事實為有罪之陳述，經法官告知簡式審判程序之旨，
    並聽取公訴人、被告之意見後，本院認為適宜獨任進行簡式審判程序，故本件適
    用簡式審判程序審理，合先敘明。
二、訊據被告乙○○○對於右揭時地連續施用第一級毒品之犯行坦承不諱，而被告於
    九十二年五月十六日及九十二年八月四日為警查獲所採取之尿液，經送請高雄縣
    政府衛生局檢驗結果，嗎啡均呈陽性反應，有高雄縣政府衛生局九十二年五月二
    十九日及同年八月二十日煙毒尿液檢驗成績書各一紙，另外，扣案疑似含有海洛
    因成分之香菸一支，經送往高雄醫學大學附設中和紀念醫院檢驗結果，確實含有
    第一級毒品海洛因成分，此有高雄醫學大學附設中和紀念醫院檢驗報告書一紙附
    卷可佐，足徵被告上開自白與事實相符，堪信為真實。又被告乙○○○前於八十
    七年間因施用毒品案件，經本院以八十七年度毒聲字第一三八五號裁定送觀察勒
    戒，經評定有繼續施用毒品之傾向，復經本院以八十七年度毒聲字第一八一九號
    裁定強制戒治，嗣因戒治期滿，經台灣高雄地方法院檢察署檢察官於八十八年八
    月二十六日以八十八年度戒毒偵字第一二一號不起訴處分確定，復於八十八年又
    因施用毒品案件，經台灣高雄地方法院檢察署檢察官提起公訴，經本院判處有期
    徒刑三月，並於九十年十一月一日執行完畢等情，此有台灣高等法院被告全國前
    科紀錄表及台灣高雄地方法院檢察署刑案資料查註紀錄表各一紙附卷可參，從而
    被告三犯本件施用毒品罪，事證明確，被告上開犯行洵堪認定。
三、查海洛因屬毒品危害防制條例第二條第二項所稱之第一級毒品，不得持有、施用
    。被告竟持之以施用，核其所為係犯毒品危害防制條例第十條第一項之施用第一
    級毒品罪。又被告先後施用第一級毒品海洛因之行為，時間緊接，且反覆為之，
    所犯又係同一罪名之罪，顯係基於概括犯意為之，應依連續犯規定論以一罪，並
    加重其刑。至被告二次持有第一級毒品犯行，亦係基於概括之犯意反覆為之，本
    亦均應以連續持有第一級毒品論，惟其持有後進而施用，其持有之低度行為均應
    被施用之高度行為所吸收，故均不另論其持有毒品罪。公訴人雖僅就被告於九十
    二年五月十六日下午四時許回溯二十四小時內之某時施用毒品犯行起訴，惟本件
    論罪科刑部分與公訴人起訴被告施用第一級毒品之犯行有連續犯之裁判上一罪關
    係，已如前述，檢察官就犯罪事實一部起訴者，依刑事訴訟法第二百六十七條規
    定，其起訴效力及於全部，本院自屬有權一併審理，併此敘明。末查，被告前於
    八十八年間因違反毒品危害防制條例案件，經本院判處有期徒刑三月確定，並於
    九十年十一月一日執行完畢之事實，有上開臺灣高等法院被告全國前案紀錄表及
    臺灣高雄地方法院檢察署刑案資料查註紀錄表各一紙在卷可稽，其於五年之內，
    再犯本件最重本刑為有期徒刑以上之罪，為累犯，應依刑法第四十七條之規定遞
    加重其刑。爰審酌被告前有施用毒品之不良素行，歷經觀察、勒戒程序後，仍未
    能徹底戒絕毒品，顯見意志不堅，且有失政府制定毒品危害防制條例之立法美意
    ，本不宜寬貸，惟念其施用毒品乃自戕一己之身體健康，尚未害及他人，且其犯
    後已坦承犯行，態度良好等一切情狀，量處如主文所示之刑。扣案之香菸一支，
    經送驗結果，確實殘留有毒品危害防制條例第二條第二項第一款所稱之第一級毒
    品海洛因，有前開檢驗報告附卷可稽，該海洛因毒品因與香菸無法析離，自應視
    同第一級毒品，依毒品危害防制條例第十八條第一項前段規定宣告沒收並銷燬之
    。至於公訴人移送併辦部分尚有查扣夾鏈袋一只，惟被告否認為其所有，公訴人
    亦未舉證該物係屬違禁物，依法自不得加以沒收，併此敘明。
據上論斷，應依刑事訴訟法第二百九十九條第一項前段、第二百七十三條之一第一項
，毒品危害防制條例第十條第一項、第十八條第一項前段，刑法第十一條、第五十六
條、第四十七條，判決如主文。
本案經檢察官甲○○到庭執行職務。
中      華      民      國    九十二      年     九     月    二十六    日
                                  臺灣高雄地方法院刑事庭
                                      法  官   廖建瑜
右正本證明與原本無異。
如不服本判決，應於判決送達後十日內，向本院提出上訴狀。
                                      書記官   王翌翔
中      華      民      國    九十二      年     九     月    二十六    日
毒品危害防制條例第十條
施用第一級毒品者，處六月以上五年以下有期徒刑。
施用第二級毒品者，處三年以下有期徒刑。
毒品危害防制條例第十八條
查獲之毒品及專供製造或施用毒品之器具，不問屬於犯人與否，均沒收銷
燬之。但合於醫藥或研究之用者，得不予銷燬。
前項合於醫藥或研究用毒品或器具之管理辦法，由法務部會同行政院衛生
署定之。


司法院資訊處製作；財團法人民間司法改革基金會備份。
